臺灣高等法院刑事裁定                 100年度抗字第1143號
抗  告  人
即  被  告  黃詠暉
上列抗告人因違反毒品危害防制條例案件，不服臺灣板橋地方法
院中華民國100 年9 月5 日上訴駁回之裁定（100 年度訴字第54
2 號），提起抗告，本院裁定如下：
    主  文
抗告駁回。
    理  由
一、本件抗告意旨略以：抗告人即被告黃詠暉於民國（下同）10
    0年7月15日收受判決正本，因第一次另案收押禁見，什麼都
    不瞭解，也沒有人指導，錯失上訴期間，希望法院能因被告
    另案羈押無從處理為由，撤銷原裁定云云。
二、按提起上訴，應於送達判決後10日內為之，又原審法院認為
    上訴不合法律上之程式或法律上不應准許或其上訴權已經喪
    失者，應以裁定駁回之，刑事訴訟法第349條、第362條前段
    定有明文。而在監之被告固可不經監所長官而提出上訴書狀
    ，且該監所不在法院所在地者，得扣除在途期間。但如向監
    所長官提出上訴書狀，依刑事訴訟法第351條第1項規定必在
    上訴期間內提出者，始視為上訴期間內之上訴。
三、查本件抗告人即被告違反毒品危害防制條例案件，經原審臺
    灣板橋地方法院於100年7月11日判決後（原審判決被告施用
    第一級毒品，累犯，處有期徒刑七月；又施用第二級毒品，
    累犯，處有期徒刑六月；應執行有期徒刑十一月），於同年
    7 月15日送達判決正本至法務部矯正署臺北看守所，交由被
    告親自簽名收受，有送達證書一紙在卷可稽（見原審卷第12
    0 頁）。嗣被告不服，向法務部矯正署臺北看守所提出書狀
    聲明上訴（無在途期間可供扣除），其上訴第二審之期間，
    則至同年 7 月25日（星期一）屆滿。詎被告竟遲至100 年7
    月28日始向其羈押之臺灣臺北看守所就原審法院前述判決提
    出上訴狀（見原審卷第121 頁上訴狀所蓋法務部矯正署臺北
    看守所戒護科收狀戳），可見其提起上訴顯已逾越法定上訴
    期間已明。
四、原審以抗告人前揭上訴逾期顯非合法為由，依刑事訴訟法第
    362 條前段，裁定駁回上訴，經核並無不合。抗告人雖以其
    因第一次另案收押禁見，什麼都不瞭解，也沒有人指導，錯
    失上訴期間，致其上訴逾期等語為由提起抗告，已如前述。
    惟抗告人前述上訴確已逾法定之上訴不變期間，核其遲誤上
    訴期間之原因，仍屬可歸責於抗告人本人；是本件抗告人雖
    提起上訴，惟其上訴顯屬違背法律上之程式，且無從補正，
    原審因而裁定駁回抗告人之前開上訴，經核並無違誤，已如
    上述。從而抗告人提起本件抗告，經核並無理由，應予駁回
    。
據上論斷，應依刑事訴訟法第412條，裁定如主文。
中    華    民    國   100    年    10    月    13    日
                  刑事第十五庭  審判長法  官  沈宜生
                                      法  官  吳炳桂
                                      法  官  陳坤地
以上正本證明與原本無異。
施用第一級毒品部分，得再抗告，如不服本裁定，應於收受送達
後五日內向本院提出抗告狀。
施用第二級毒品部分，不得再抗告。
                                      書記官  梁駿川
中    華    民    國   100    年    10    月    17    日